# 求助环保准备金确认预计负债的几个疑问

提问人：zzjing 时间：2016-10-26 23:07:08
1 、为了达到环保要求进行的更新改造，金额较大的，涉及设备更新改造的是否可以在当期因为环保事项要求进行费用化处理 2 、土壤修复费用是立足于现在时点对土壤的污染程度预计修复费用，还是比照弃置费用将最终的修复费用都在本期一次性计提 3 、节能减排所发生的支出，是企业为了更好的发展所发生的支出，不属于环保所要求的必须项目，是否不应计入预计负债 4 、环保准备金确认预计负债的金额是否立足企业于目前现状，为了满足现在环保法的要求未来所发生的支出都可以计入预计负债，而不用太拘于年限，因为遇到企业把未来 5 年的环保支出都预提了，我觉得也没什么大问题

回答人：chenyiwei
1 、根据《企业会计准则讲解（ 2010 ）》第五章第一节：“企业由于安全或环保的要求购入设备等，虽然不能直接给企业带来未来经济利益，但有助于企业从其他相关资产的使用获得未来经济利益，也应确认为固定资产”。因此，企业为了满足相关法律法规规定的环保标准进行环保设备方面的投资，应确认为固定资产，不应将相关支出予以一次性费用化处理。 2 、此处的土壤修复费用，是因为在该地块上从事污染土壤的作业所导致，而不是由于特定资产的购建所导致，所以不能简单地认为属于应计入资产成本的弃置费用。
根据《企业会计准则第 4 号——固定资产》应用指南的规定，弃置费用通常是指根据企业承担的环境保护和生态恢复等义务所确定的支出，是企业在购置固定资产时或者在特定期间内出于生产存货以外的其他目的而使用有关固定资产时所产生的拆卸、搬运和场地清理义务等支出。企业应当按照《企业会计准则第 13 号——或有事项》的规定，按照现值计算确定应计入固定资产成本的金额和相应的预计负债。企业在特定期间内由于使用有关固定资产生产存货而发生类似支出的，不属于应计入固定资产成本的弃置费用，应当计入生产当期的生产成本。即，预计土壤修复费用应在污染土壤的作业发生时，基于截至目前实际对土壤污染的程度予以计提。 3 、4 、根据《企业会计准则——基本准则》对“负债”这一会计要素的定义和确认条件的规定，以及《企业会计准则第 13 号——或有事项》第四条对预计负债确认条件的规定，预计负债应当是由过去的交易或事项导致的现时义务（如针对已发生的环境污染事件所需发生的治理、恢复、赔偿支出所计提的准备），而不是对未来将发生的环保投入的预先拨备。因此，“将为了节能减排发生的未来支出在现在作为环保准备金计提，在报表列入预计负债”的做法不符合会计准则规定，这与未来支出将发生的年限无关。